【裁判字號】    98,消債更,170
【裁判日期】    981021
【裁判案由】    聲請更生程序
【裁判全文】
臺灣彰化地方法院民事裁定           98年度消債更字第170號
聲  請  人
即債務人    甲○○
上列當事人因消費者債務清理事件聲請更生，本院裁定如下：
    主  文
聲請駁回。
聲請費用由聲請人負擔。
    理  由
一、按債務人不能清償債務或有不能清償之虞者，得依本條例所
    定更生或清算程序，清理其債務，消費者債務清理條例第3
    條定有明文。又消費者債務清理條例全部第151 條第5 項又
    規定債務人與金融機構協商成立者，不得聲請更生或清算。
    但因不可歸責於己之事由，致履行顯有重大困難者，不在此
    限。又聲請更生或清算不合程式或不備其他要件者，法院應
    以裁定駁回之，但其情形可以補正者，法院應定期間先命補
    正，復為同條例第8 條所明定。
二、查本件債務人向本院聲請更生，雖主張：其共積欠債務新台
    幣（下同）489 萬1,341 元，有不能清償債務情事，且其無
    擔保或無優先權之債務總額未逾新臺幣1,200 萬元，復未經
    法院裁定開始清算程序或宣告破產云云。惟查：聲請人前已
    提出債權人清冊，以書面向最大債權金融機構香港商上海匯
    豐銀行股份有限公司，請求共同協商債務清償方案，雖於民
    國（下同）97年8 月9 日協商成立每月繳款7,828 元作為清
    償額度，但未曾履行即毀諾，協商時聲請人收入為27,820元
    ，扣除上開協商金額後尚餘19,992元（27,820元－7,828 元
    ＝19,992元），縱使，僅以每月17,820元計算其收入，尚餘
    9,992 元（17,820－7,828 元＝9,992 元），且聲請人無需
    支付扶養費，其所餘款項已高於內政部社會司公告之每月每
    人最低生活費9,829 元，並另有非強制險保單，宜辦理解約
    換取現值以清償債務，按消費者債務清理條例全部第151 條
    第5 項規定債務人與金融機構協商成立者，不得聲請更生或
    清算。但因不可歸責於己之事由，致履行顯有重大困難者，
    不在此限。另依同法第3 條規定債務人不能清償債務或有不
    能清償之虞者，得依本條例所定更生或清算程序，清理其債
    務。惟查：本件聲請人前已成立協商，且有可歸責於己之事
    由任意毀諾且客觀上其財產並無不能清償債務之情事存在，
    有其提出相關資料在卷足憑，揆諸上開法條，堪認債務人前
    已協商成立，又無不能清償債務之情事，其之聲請既不符合
    消費者債務清理條例第151 條第5 項及第3 條所定要件，且
    上開欠缺又屬無從補正，依上說明，自應駁回其聲請，爰裁
    定如主文。
中    華    民    國    98    年    10    月    21    日
              民事第二庭    法      官  李言孫
上為正本係照原本作成。
如不服本裁定，應於裁定送達後10日內，以書狀向本院提出抗告
，並繳納抗告費新臺幣1千元。
中    華    民    國    98    年    10    月    21    日
                            書  記  官  施惠


司法院資訊處製作；財團法人民間司法改革基金會備份。
